臺灣高雄地方法院刑事判決
111年度審易字第621號
公  訴  人  臺灣高雄地方檢察署檢察官
被      告  吳鋐洋



上列被告因業務侵占案件，經檢察官提起公訴（110年度偵字第1
7250號），因被告於準備程序進行中，就被訴事實為有罪之陳述
，經受命法官告知簡式審判程序之旨，並聽取被告與公訴人之意
見後，由本院合議庭裁定由受命法官獨任依簡式審判程序審理，
判決如下：
    主  文
吳鋐洋犯業務侵占罪，處有期徒刑陸月，如易科罰金，以新臺幣
壹仟元折算壹日。緩刑貳年，緩刑期間付保護管束，並應於緩刑
期間內接受法治教育貳場次。
    事  實
一、吳鋐洋原為李茂廉所經營，設於高雄市○○區○○○路000號之「
    金品運動廣場五福6店」門市員工(任職期間至民國109年12
    月20日止)，負責銷售、保管店內鞋子等商品業務，為從事
    務之人，竟意圖為自己不法之所有，基於業務侵占之犯意，
    於任職之109年間，在上址店內，利用其向顧客販售如附表
    所示鞋類商品之機會，接續將其於販售商品後向顧客收取而
    為業務上所持有之款項共計新臺幣(下同)81359元侵占入己
    。
二、案經李茂廉訴由高雄市政府警察局新興分局報告臺灣高雄地
    方檢察署檢察官偵查後起訴。
    理  由
一、程序方面：
    本件被告吳鋐洋所犯係死刑、無期徒刑、最輕本刑為3年以
    上有期徒刑以外之罪，其於準備程序進行中就被訴事實為有
    罪之陳述，經受命法官告知簡式審判程序之旨，並聽取當事
    人之意見後，本院合議庭認無不得或不宜改依簡式審判程序
    進行之情形，爰依刑事訴訟法第273條之1第1項規定，裁定
    由受命法官獨任進行簡式審判程序。又本件所引屬於審判外
    陳述之傳聞證據，依同法第273條之2規定，不受第159條第1
    項關於傳聞法則規定之限制，依法有證據能力，合先敘明。
二、認定犯罪事實所憑之證據及其理由：
    上開犯罪事實，業據被告吳鋐洋坦承不諱，核與證人即告訴
    人李茂廉證述相符，並有G店盤點賠損表(2020.02.12，附件
    1)、J店盤點賠損表(2020.12.21，附件2)、J店盤點賠損表(
    2020.12.21，附件3)、J店盤點賠損表(2020.12.21，附件4)
    、切結書在卷可稽，足認被告前揭任意性自白，與事實相符
    ，堪予採信。從而，本案事證明確，被告上開犯行，洵堪認
    定，應依法論科。
三、論罪科刑：
  ㈠罪名及罪數：
  ⒈核被告所為，係犯刑法第336條第2項之業務侵占罪。
　⒉被告利用其職務上機會，於109年間先後將販售商品後向顧客
    收取之款項侵吞入己之行為，係基於同一犯意，於密切接近
    之時間、地點及以相同方式實施，侵害同一法益，各行為之
    獨立性薄弱，依一般社會健全觀念，在時間差距上，難以強
    行分開，應視為數個舉動之接續施行，合為包括之一行為予
    以評價較為合理，應論以接續犯，僅論以一業務侵占罪。
  ㈡刑罰裁量：
    爰以行為人之責任為基礎，審酌被告正值青壯，不思以正當
    途徑獲取所需，竟貪圖私利，將其業務上持有財物侵占入己
    ，造成告訴人受有損害，所為實有不該，惟念其犯後坦承犯
    行，態度尚可，並考量被告已與告訴人調解成立，並已依調
    解條件賠償告訴人所受損失，有本院調解筆錄、本院辦理刑
    事案件電話紀錄查詢表在卷可稽(見本院卷第101、103頁)，
    本件犯行所造成法益損害稍有減輕，兼衡其教育程度、經濟
    （涉個人隱私，詳卷）、前科素行（詳卷附被告臺灣高等法
    院被告前案紀錄表）等一切情狀，量處如主文所示之刑，並
    諭知易科罰金之折算標準。
四、緩刑宣告：
    被告未曾因故意犯罪受有期徒刑以上刑之宣告，有臺灣高等
    法院被告前案紀錄表在卷可稽，素行非差，其因一時失慮，
    偶罹刑典，且已與告訴人調解成立，並已依調解條件賠償告
    訴人，業如上述，諒被告經此偵、審程序及刑之宣告，應知
    所警惕，本院認對其宣告之刑以暫不執行為適當，爰依刑法
    第74條第1項第1款規定，併予宣告緩刑如主文所示，以啟自
    新。另為促使被告日後得以知曉尊重法紀，本院認除前開緩
    刑宣告外，尚有賦予其一定負擔之必要，爰審酌上情及犯罪
    情節，依刑法第74條第2項第8款之規定，命被告應接受法治
    教育（時間、場次均如主文所示），以加強法治觀念；並依
    刑法第93條第1項第2款之規定宣告於緩刑期內付保護管束，
    俾能由觀護人予以適當督促，並發揮附條件緩刑制度之立意
    及避免短期自由刑執行所肇致之弊端，以期符合本件緩刑目
    的。　　
五、沒收部分：
    本件被告之犯罪所得即侵占如附表所示販售商品之款項共計
    81359元，而被告已賠償告訴人所受損失，業如上述，是應
    認被告已未保留本件之犯罪所得，如再宣告沒收其犯罪所得
    ，有過苛之虞，爰依刑法第38條之2第2項規定不予宣告沒收
    或追徵。
據上論斷，應依刑事訴訟法第273條之1第1項、第284條之1、第2
99條第1項前段，判決如主文。
本案經檢察官林俊傑提起公訴，檢察官呂乾坤、陳宗吟到庭執行
職務。
中    華    民    國   111    年    11    月     29   日
                  刑事第五庭  法  官    陳銘珠
以上正本證明與原本無異。
如不服本判決應於收受送達後20日內向本院提出上訴書狀，並應
敘述具體理由；如未敘述上訴理由者，應於上訴期間屆滿後20日
內向本院補提理由書（均須按他造當事人之人數附繕本）「切勿
逕送上級法院」。
因疫情而遲誤不變期間，得向法院聲請回復原狀。
中　　華　　民　　國　　111 　年　　12　　月　　2 　　日
                              書記官    史華齡
附錄本案論罪科刑法條：
《中華民國刑法第336條》
對於公務上或因公益所持有之物，犯前條第1項之罪者，處1年以
上7年以下有期徒刑，得併科15萬元以下罰金。
對於業務上所持有之物，犯前條第1項之罪者，處6月以上5年以
下有期徒刑，得併科9萬元以下罰金。
前二項之未遂犯罰之。

附表      編號 時間 店內財物 顏色 金額(新臺幣) 備註(廠牌) 1 109年初某時 鞋子(數量不詳)  40000元 不詳 2 109年間某時 鞋子1雙(型號S0119) 黑 1670元 Skecher 3 109年間某時 鞋子1雙(型號S0145) 粉 2605元 Skecher 4 109年間某時 鞋子1雙(型號S0078) 黑 1451元 Skecher 5 109年間某時 鞋子1雙(型號S0031) 灰 1451元 Skecher 6 109年間某時 鞋子1雙(型號S0151) 黑 1615元 Skecher 7 109年間某時 鞋子2雙(型號S0087) 黑 2902元 Skecher 8 109年間某時 鞋子1雙(型號S0038) 黑 2155元 Skecher 9 109年間某時 鞋子1雙(型號E0033) 黑 1915元 NB 10 109年間某時 鞋子1雙(型號E0064) 灰 2460元 NB 11 109年間某時 鞋子1雙(型號E0114) 黑 1365元 NB 12 109年間某時 拖鞋1雙(型號E0021) 黑 430元 NB 13 109年間某時 鞋子1雙(型號E0014) 黑 1365元 NB  14 109年間某時 鞋子1雙(型號E0049) 米 1310元 NB  15 109年間某時 鞋子1雙(型號E0102) 藍 1475元 NB  16 109年間某時 鞋子1雙(型號E0008) 米 2080元 NB  17 109年間某時 拖鞋1雙(型號AQ1701) 黑 490元 ADIDAS  18 109年間某時 鞋子1雙(型號B27136) 白 1700元 不詳  19 109年間某時 拖鞋1雙(型號B41720) 黑 875元 不詳  20 109年間某時 鞋子1雙(型號BB9774) 黑 1150元 不詳  21 109年間某時 鞋子1雙(型號EE4169) 黑 1645元 不詳  22 109年間某時 鞋子1雙(型號EE4180) 白 1865元 不詳  23 109年間某時 拖鞋1雙(型號EG1346) 紅 820元 不詳  24 109年間某時 拖鞋1雙(型號F35539) 白 435元 不詳  25 109年間某時 鞋子1雙(型號FV8789) 黑 1260元 不詳  26 109年間某時 鞋子1雙(型號FW1701) 黑 1370元 不詳  27 109年間某時 鞋子1雙(型號FW4710) 粉 1370元 不詳  28 109年間某時 拖鞋1雙(型號FW5337) 黑 710元 不詳  29 109年間某時 拖鞋1雙(型號FW5336) 藍 710元 不詳  30 109年間某時 拖鞋1雙(型號S82137) 黑 710元 不詳                              合計81359元